臺灣高雄地方法院民事判決　　　　　　　94年度訴字第1858號
原　　　告　臺灣產物保險股份有限公司
法定代理人　丙○○
訴訟代理人　甲○○
被　　　告　乙○○
當事人間請求損害賠償事件，經本院於民國94年10月20日言詞辯
論終結，判決如下：
    主      文
被告應給付原告新臺幣壹佰伍拾萬元，及自民國九十四年八月二
十三日起至清償日止，按週年利率百分之五計算之利息。
訴訟費用由被告負擔。
本判決於原告以新臺幣伍拾萬元供擔保後得假執行，但被告如以
新臺幣壹佰伍拾萬元為原告預供擔保後，得免為假執行。
    事實及理由
一、原告主張：原告承保被告所有車號YJ－3288號自用小客貨車
    之強制汽車責任保險，被告之汽車駕駛執照於民國93年6 月
    21日起至94年6 月20日為警方吊扣中，仍於94年4 月27日晚
    間11時10分許，無照駕駛上開自用小客貨車，沿高雄縣大樹
    鄉台21線由北向南方向行駛至該路段286.2 公里處時，因疏
    未注意保持安全距離，撞及同向在前由被害人徐榮興所騎乘
    之VXX-232 號機車，致被害人徐榮興於94年4 月28日傷重不
    治死亡。原告因上述交通事故之發生，業依強制汽車責任保
    險法規定，賠付受益人即被害人之繼承人徐屬滄、徐明滄新
    台幣（下同）1,500,000 元，並由徐屬滄具領。茲因被告係
    於汽車駕駛執照吊扣期間駕車，爰依強制汽車責任保險法第
    29條第1 項第5 款之規定，提起本件訴訟。聲明求為判決：
    如主文第1 項所示，並願供擔保請准宣告假執行。
二、被告則以：本件交通事故責任，並不應全部由伊負責等語，
    資為抗辯。答辯聲明求為判決：判決駁回原告之訴及假執行
    聲請，如受不利之判決，願供擔保免為假執行。
三、兩造不爭執之事項：
（一）被告考領有普通小型車駕駛執照，其汽車駕駛執照自93年
      6 月21日起至94年6 月20日止，因故為警方吊扣。
（二）被告於94年4 月27日晚間11時10分許，駕駛車號YJ—3288
      號自小客貨車，沿高雄縣大樹鄉台21線由北向南方向行駛
      至該路段286.2 公里處時，其所駕駛自小客貨車之前車頭
      撞及同向在前由訴外人徐榮興所騎乘之車號VXX —232 號
      輕型機車後車尾，致徐榮興於94年4 月28日傷重不治死亡
      。
（三）原告已賠付強制汽車責任保險死亡理賠金1,500,000 元予
      被害人之繼承人徐屬滄、徐明滄，並由徐屬滄具領。
四、原告主張其因上開交通事故，業已理賠受益人1,500,000 元
    ，因被告係於駕駛執照吊扣期間駕車，爰依強制汽車責任保
    險法第29條第1 項第5 款之規定，代位行使請求權人對被告
    之請求權等語，被告固不否認在駕駛執照遭吊扣期間，駕車
    不慎撞及訴外人徐榮興，並致訴外人徐榮興傷重不治死亡等
    情，惟以：本件交通事故責任，並不應全部由伊負責等語置
    辯。是本件之爭點厥為：被害人徐榮興就本件車禍之發生，
    是否與有過失？經查，被告於上開時地，以約70公里之時速
    行駛，因未與前車保持隨時可以煞停之距離，致不及煞車而
    自後撞及在前由訴外人徐榮興所騎乘之機車等情，業據被告
    於本院94年度交訴字第119 號交通事件審理中供承不諱，經
    本院調閱前揭刑事卷宗核閱屬實；復依本件道路交通事故現
    場圖觀之，兩車撞擊點係被告之所駕駛自小客貨車前車頭撞
    及由訴外人徐榮興所騎乘之機車後車尾，現場並無煞車痕等
    情，足見本件交通事故之發生，係因被告未與訴外人徐榮興
    所騎乘之前車保持隨時可以煞停之距離，而自後撞及訴外人
    徐榮興所騎乘之機車無訛，尚難謂訴外人徐榮興就本件交通
    事故有何過失可言，被告前揭所辯，顯係臨訟杜撰之詞，自
    不足採。
五、按被保險人有違反道路交通管理處罰條例第21條或第21條之
    1 規定而駕車之情事，致被保險汽車發生汽車交通事故者，
    保險人仍應依強制汽車責任保險法規定負保險給付之責，但
    得在給付金額範圍內，代位行使請求權人對被保險人之請求
    權。強制汽車責任保險法第29條第1 項第5 款定有明文。
    本件被告於上揭時地，違反道路交通管理處罰條例第21條之
    1 第7 款規定，在駕駛執照吊扣期間駕車，且原告已給付受
    益人徐屬滄、徐明滄保險金1,500,000 元，已如前述，依前
    揭規定，自得於給付金額範圍內，代位行使請求權人對於被
    保險人之請求權。從而，原告依強制汽車責任保險法第29條
    第1 項第5 款之規定，請求被告給付1,500,000 元，及自起
    訴狀繕本送達翌日即94年8 月23日起至清償日止，按週年利
    率5 ％計算之利息，為有理由，應予准許。
六、本件兩造均陳明願供擔保請准為假執行或免為假執行之宣告
    ，經核均無不合，爰分別酌定相當之擔保金額准許之。
七、據上論結：本件原告之訴為有理由，依民事訴訟法第78條、
    第390 條第2 項、第392 條，判決如主文。
中　　華　　民　　國　　94　　年　　11　　月　 　3　　日
                  民事第二庭 審判長 法  官  鄭月霞
                                    法  官  伍逸康
                                    法　官　邱泰錄
上為正本係照原本作成。
如不服本判決，應於送達後20日內，向本院提出上訴狀並表明上
訴理由，如於本判決宣示後送達前提起上訴者，應於判決送達後
10日內補提上訴理由書（須附繕本）。
中　　華　　民　　國　　94　　年　　11　　月　　4 　　日
                                    書記官  鄭翠蘭
